---
title: "第一次作业你的报告题目"
CJKmainfont: Songti SC
author: "王灏翀"
date: "`r Sys.Date()`"
output:
  pdf_document:
    latex_engine: xelatex
  word_document:
    toc: yes
  html_document:
    code_folding: show
    fig_caption: yes
    fig_width: 10
    highlight: tango
    number_sections: yes
    theme: cosmo
    toc: yes
---
```{r setup, include = FALSE,echo = FALSE}
knitr::opts_chunk$set(echo = FALSE,error = FALSE, warning = FALSE, message = FALSE,
                      out.width = "100%", split = FALSE, fig.align = "center")
#load library
library(tidyverse)
library(kableExtra)
library(lubridate)
library(scales)
library(plotly)
library(patchwork)
library(ggrepel)
```

# 你的主要发现

1. 发现1
白沙洲的房源最多、朝南的房型最多
1. 发现2
三室的房型最多
1. 发现3
板楼结构的房源最多

# # 数据介绍

本报告**链家**数据获取方式如下：
    
报告人在2023年9月12日获取了[链家武汉二手房网站](https://wh.lianjia.com/ershoufang/)数据。
    
- 链家二手房网站默认显示100页，每页30套房产，因此本数据包括3000套房产信息；
    
- 数据包括了页面可见部分的文本信息，具体字段及说明见作业说明。

 **说明：**数据仅用于教学；由于不清楚链家数据的展示规则，因此数据可能并不是武汉二手房市场的随机抽样，结论很可能有很大的偏差，甚至可能是错误的。
    
```{r}
# 载入数据和预处理

lj<- read_csv("2023-09-12_cleaned.csv")
# EDA ---------------------------------------------------------------------

## 如下语句可以解决画图中的中文显示问题，当然你可以用showtext包来解决

theme_set(theme(text = element_text(family="Songti SC",size = 10))) #这里family设置成你系统中的中文字体名。

# 做一些数据预处理，比如把字符型变成factor。
lj
lj$property_name = factor(lj$property_name)
lj$property_region = factor(lj$property_region)
lj$directions1 = factor(lj$directions1)
lj$directions2 = factor(lj$directions2)
lj$decoration = factor(lj$decoration)
lj$property_t_height = factor(lj$property_t_height)
lj$property_height = factor(lj$property_height)
lj$property_style = factor(lj$property_style)


```

# 数据概览

数据表（lj)共包括`r names(lj)`等`r ncol(lj)`个变量,共`r nrow(lj)`行。表的前10行示例如下：

```{r}
lj %>% 
  head(10) %>%
  kable(caption = "武汉链家二手房") %>% 
  kable_styling()
```

各变量的简短信息：
```{r}
glimpse(lj)
```

各变量的简短统计：
```{r}
summary(lj)
```

可以看到：
```{r}
# 安装 wordcloud2 包
install.packages('wordcloud2')

# 加载 wordcloud2 包
library(wordcloud2)

# 统计不同房产区域的数量
region_counts <- table(lj$property_region)

# 创建词云图
wordcloud2(region_counts, size = 0.5, color = 'random-dark')






```
- 直观结论1
#白沙洲、盘龙城、四新、光谷东、四新、王家湾的房源最多

- 直观结论2
#板楼的结构最多其次是塔楼
- ...

# 探索性分析

## 对卧室数对房价的影响

```{r}
# 对卧室数量进行求和、平均值、最大值、最小值、中位数、方差、标准差的计算
result <- list(
  sum = sum(lj$bedrooms),
  mean = mean(lj$bedrooms),
  max = max(lj$bedrooms),
  min = min(lj$bedrooms),
  median = median(lj$bedrooms),
  var = var(lj$bedrooms),
  sd = sd(lj$bedrooms)
)

# 输出计算结果
result

#作图
# 计算不同房产所在区域的卧室平均数量
region_bedrooms_mean <- aggregate(bedrooms ~ property_region, data = lj, FUN = mean)
region_bedrooms_mean
# 输出计算结果
# library(tidyverse)
# region_bedrooms <- lj %>%
#   group_by(property_region) %>%
#   summarise(total_bedrooms = sum(bedrooms)/sum(property_region))

# 绘制不同房产所在区域的卧室数量的柱状图
ggplot(region_bedrooms_mean, aes(x = region_bedrooms_mean$property_region, y = region_bedrooms_mean$bedrooms)) +
  geom_bar(stat = "identity") +
  xlab("房产所在区域") +
  ylab("卧室数量") +
  geom_hline(yintercept = median(lj$bedrooms))
```

发现：

- 发现1
#所有数据中，绝大部分房型还是3居室

- 发现2
#图表上看，每个地段的平均卧室数都小于3
#
## 地铁对房价的影响
```{r}
# 计算不同地铁情况的房价均值

# 替换NA值为“无地铁”
lj$near_subway <- ifelse(is.na(lj$near_subway), "无地铁", lj$near_subway)

# 计算不同地铁情况的房价均值
subway_mean <- aggregate(price_ttl ~ near_subway, data = lj, FUN = mean)
subway_mean
# 绘制柱状图
ggplot(subway_mean, aes(x = near_subway, y = price_ttl)) +
  geom_bar(stat = "identity", fill = "lightblue", color = "black") +
  xlab("地铁情况") +
  ylab("房价均值（单位：元）") +
  ggtitle("地铁站对房价均值的影响") +
  theme_minimal()  # 可选：使用简洁的主题

```
发现：

- 发现1
#近地铁的房价均值为170w左右，而无地铁的均价为140w左右

- 发现2
#地铁对房价的影响还是比较突出的

## 房本是否满两年对房价的影响
```{r}
# 计算房本是否满两年的房价均值

# 替换NA值为“未满两年”
lj$if_2y <- ifelse(is.na(lj$if_2y), "未满两年", lj$if_2y)

# 计算不同地铁情况的房价均值
if_2y_mean <- aggregate(price_ttl ~ if_2y, data = lj, FUN = mean)
if_2y_mean
# 绘制柱状图
ggplot(if_2y_mean, aes(x = if_2y, y = price_ttl)) +
  geom_bar(stat = "identity", fill = "lightblue", color = "black") +
  xlab("房本情况") +
  ylab("房价均值（单位：元）") +
  ggtitle("房本是否满两年对房价均值的影响") +
  theme_minimal()  # 可选：使用简洁的主题

```

发现：

- 发现1
#未满两年的房价反而比满了两年的房价高一些

- 发现2
#房本是否满了两年对房价影响不是很大

## 装修情况对房价的影响
```{r}
# 计算不同装修情况的房价的影响
decoration_mean <- aggregate(price_ttl ~ decoration, data = lj, FUN = mean)
decoration_mean
# 绘制柱状图
ggplot(decoration_mean, aes(x = decoration, y = price_ttl)) +
  geom_bar(stat = "identity", fill = "lightblue", color = "black") +
  xlab("装修情况") +
  ylab("房价均值（单位：元）") +
  ggtitle("装修情况对房价均值的影响") +
  theme_minimal()  # 可选：使用简洁的主题

```

发现：

- 发现1
精装房的平均房价居高，相对比简装和其他房型高很多

- 发现2
精装房和毛坯房的价格区别不大，可能存在其他影响因素，比如说地段或者房屋面积等影响因素

## 探索问题2
区域、面积、单价的交互影响
```{r}
library(showtex)
# 绘制不同区域的总价箱线图
ggplot(lj, aes(x = property_region, y = price_ttl, fill = property_region)) +
  geom_boxplot() +
  theme(axis.text.x = element_text(angle = 45, hjust = 1)) + # 
  ggtitle("不同区域对总价的影响") +
  xlab("区域") +
  ylab("总价")

# 绘制不同面积的总价箱线图
ggplot(lj, aes(x = building_area, y = price_ttl)) +
  geom_boxplot() +
  xlab("面积") +
  ylab("总价") +
  ggtitle("不同面积的总价箱线图")
```

发现：

- 发现1
同区域不同面积对房价的影响不同
- 发现2
大部分的房价波动不大，少部分房价会有极端值
## 探索问题3
楼层、装修、单价的交互影响
```{r}
ggplot(lj, aes(x = property_height, y = price_ttl, fill = property_height)) +
  geom_boxplot() +
  theme(axis.text.x = element_text(angle = 45, hjust = 1)) + # 如果区域名太长，可以旋转标签
  ggtitle("不同区域对总价的影响") +
  xlab("区域") +
  ylab("总价")



ggplot(lj, aes(x = decoration, y = price_ttl, fill = decoration)) +
  geom_boxplot() +
  theme(axis.text.x = element_text(angle = 45, hjust = 1)) + # 如果区域名太长，可以旋转标签
  ggtitle("装修对总价的影响") +
  xlab("装修") +
  ylab("总价")


```
发现：

- 发现1
高层的精装房价格会比较稳定，波动不会很大，比较集中

- 发现2
低层的、简装房价价格波动和差异比较大

---


# 发现总结
单一变量的数据分析，有时候无法达到对数据的准确判断和印象因素的捕捉
多变量的数据分析虽然复杂， 但是在综合方面可以得到有效的趋势和一些结论的推断

用1-3段话总结你的发现。
